# 未计入无形资产的专利权转让账务处理

提问人：SharryLi 时间：2023-05-23 11:52:44
请教陈版主，
公司转让四项专利权，转让金额 200 万元，开具了增值税专用发票。
因专利权是公司自己申请的，申请费等在发生时直接计入了管理费用，相关研发人员工资也并未单独核算，直接作为费用化支出计入研发费用。现 4 项专利权进行了转让，应该怎么做账务处理呢？
借：银行存款 2000000
贷：其他业务收入 1886792.45
应交税费-应交增值税（销项税额） 113207.55
以上账务处理是否正确呢？请教陈版主，谢谢！

回答人：chenyiwei
转让作为无形资产的专利权并不是企业的日常活动，不能确认收入，而是处置一项账面价值为零的无形资产，处置收益计入资产处置损益。

提问人：SharryLi 时间：2023-06-06 16:01:34
出售无形资产发生的相关费用，如交通费、所有权变更费用等等，是直接计入管理费用，还是冲减资产处置收益呢？

回答人：chenyiwei
直接计入管理费用。